【裁判字號】    99,抗,1091
【裁判日期】    990930
【裁判案由】    聲請撤銷緩刑
【裁判全文】
臺灣高等法院刑事裁定                  99年度抗字第1091號
抗  告  人  
即  受刑人  甲○○
上列抗告人因檢察官聲請撤銷緩刑案件，不服臺灣桃園地方法院
中華民國99年6月25日所為裁定（99年度撤緩字第62號），提起
抗告，本院裁定如下：
    主  文                                                                
抗告駁回。
    理  由                                                                
一、原裁定意旨略以：受刑人甲○○前因妨害性自主案件，經原
    法院以97年度訴字第1126號判處應執行有期徒刑9月，緩刑5
    年，緩刑期間付保護管束，並應向指定之公益團體、地方自
    治團體或社區提供80小時之義務勞務，於98年2月23日確定
    在案。惟被告於緩刑期間，僅履行16小時義務勞務，未依該
    判決主文履行完畢該80小時義務勞務，認被告受緩刑之宣告
    ，而違反刑法第74條第2項第5款所定負擔，且情節重大，足
    認原宣告之緩刑難收其預期效果，符合刑法第75條之1第1項
    第4款之撤銷緩刑之事由等語。
二、抗告意旨略以：原裁定以抗告人於緩刑期間涉犯教唆竊盜及
    勞動服務沒有做滿80個小時所以被撤銷緩刑，但就涉嫌教唆
    竊盜罪部分，伊有去開庭，檢察官已說不成立，且開完庭迄
    今，伊未收到相關判決文件或書面通知，不應因此被撤銷緩
    刑，而勞動服務未做完，是因為平日必須上班，只能在假日
    進行，但因伊母身體極為不好，家中經濟由伊平日上班薪資
    負擔，伊也會利用假日另外打工，何況有時並非未去勞動，
    而是到了之後，勞動服務的老師已經先行離開了，所以未完
    成，而且判決書內並沒有特別註明勞動服務80個小時要在何
    時完成，是時間將屆至時，觀護人才告知，並非伊故意不完
    成，所以請給機會讓伊完成勞動服務80個小時云云。
三、經查：原裁定認定抗告人即受刑人甲○○有前揭符合刑法第
    75條之1第4款所定撤銷緩刑宣告之事由，係以臺灣桃園地方
    法院97年度訴字第1126號刑事判決書、本院被告前案紀錄表
    、臺灣桃園地方法院檢察署執行保護管束情況訪視報告表、
    臺灣桃園地方法院檢察署觀護輔導紀錄等件為憑。並闡明抗
    告人就本案犯行，前曾經臺灣桃園地方法院檢察署檢察官以
    96年度偵字第4216號為緩起訴處分，惟因抗告人未履行該緩
    起訴處分所附應於該緩起訴確定後6個月內提供50小時義務
    勞務之條件，經檢察官聲請撤銷緩起訴處分，並提起公訴，
    而經臺灣桃園地方法院以上開97年度訴字第1126號判處罪刑
    ，抗告人前於偵查中即未依緩起訴條件履行義務勞動，再未
    履行緩刑宣告所定之負擔，顯見其法治觀念薄弱，無視司法
    處遇效果。因認抗告人違反緩刑宣告所定負擔情節重大，原
    宣告之緩刑，難收預期效果，有執行刑罰之必要，檢察官聲
    請撤銷抗告人之緩刑為有理由，故撤銷抗告人上開緩刑之宣
    告，已詳敘其依憑之證據及認定之理由，經核並未悖於經驗
    及論理法則。又原裁定撤銷上開緩刑宣告，並未以抗告人另
    犯教唆竊盜罪為由，是抗告人另涉教唆竊盜罪嫌部分，核與
    本件無涉，抗告意旨以伊是因涉嫌教唆竊盜而被撤銷緩刑云
    云，尚有誤會。另抗告人係於98年7月28日向觀護人報到，
    而觀護人於98年8月28日對抗告人進行訪視時，即已告知抗
    告人勞務服務有一定的履行期限，有上開臺灣桃園地方法院
    檢察署觀護輔導紀要、臺灣桃園地方法院檢察署執行保護管
    束情況訪視報告表各1件附卷可稽（見觀護卷第6頁至第7頁
    反面），是抗告意旨所指伊不知勞動服務期限為何，期限將
    滿時，觀護人才告知云云，自無可採。又觀護人傾向安排抗
    告人於假日完成上開勞務，亦據觀護人於上開輔導紀要、訪
    視報告表中記載甚明，且抗告人嗣於98年11月8日、98年12
    月13日共完成16小時之義務勞務一節，亦有臺灣桃園地方法
    院檢察署義務勞務工作日誌在卷可按，而該二日均係星期例
    假日，可徵觀護人在執行上開義務勞務時業已為抗告人考量
    工作狀況，抗告意旨猶以其母身體不佳，伊於假日亦需打工
    ，縱待伊到場，老師亦已離開云云為由提出抗告，難認有據
    。綜上所述，抗告人以前揭情詞抗辯，指摘原裁定不當，均
    屬無據，應予駁回。
四、據上論斷，應依刑事訴訟法第412條，裁定如主文。
中    華    民    國    99    年    9     月    30    日
                  刑事第二十二庭審判長法  官  郭雅美
                                      法  官  洪于智
                                      法  官  李麗珠
以上正本證明與原本無異。
不得再抗告。
                                      書記官  陳禹任
中    華    民    國    99    年    10    月    1     日

司法院資訊處製作；財團法人民間司法改革基金會備份。
